【裁判字號】    99,家聲,254
【裁判日期】    991029
【裁判案由】    同意變賣遺產
【裁判全文】
臺灣嘉義地方法院民事裁定  99年度家聲字第254號
聲  請  人  行政院國軍退除役官兵輔導委員會嘉義榮民服務處
            （即被繼承人甲○○遺產管理人）
法定代理人  乙○○
上列聲請人聲請准予變賣被繼承人甲○○遺產事件，本院裁定如
下：
    主  文
被繼承人甲○○（民國9年7月21日生，身分證統一編號：Ｚ00000
0000號，於民國70年9月7日死亡，生前住嘉義市劉厝里拔子林60
號）所遺坐落台中縣新社鄉○○○段上水底寮小段783地號土地
、地目旱、面積15,400平方公尺、權利範圍2分之1；同段783之1
地號、地目旱、面積100平方公尺、權利範圍2分之1；同段771地
號、地目旱、面積260平方公尺、權利範圍2分之1，准予變賣。
聲請程序費用由被繼承人甲○○之遺產負擔。
    理  由
一、按大陸地區人民繼承臺灣地區人民之遺產，應於繼承開始起
    三年內以書面向被繼承人住所地之法院為繼承之表示；逾期
    視為拋棄其繼承權；大陸地區人民繼承本條例施行前已由主
    管機關處理，且在臺灣地區無繼承人之現役軍人或退除役官
    兵遺產者，前項繼承表示之期間為4年；繼承在本條例施行
    前開始者，前2項期間自本條例施行之日起算；次按本條例
    中華民國85年9月18日修正生效前，大陸地區人民未於第66
    條所定期限內完成繼承之第1項及第2項遺產，由主管機關逕
    行捐助設置財團法人榮民榮眷基金會，不受第67條第1項歸
    屬國庫規定之限制，臺灣地區與大陸地區人民關係條例第66
    條及第68條第4項分別定有明文。次按亡故退除役官兵遺產
    ，除設籍於行政院國軍退除役官兵輔導委員會（以下簡稱輔
    導會）所屬安養機構者，由該安養機構為遺產管理人外；餘
    由設籍地輔導會所屬之退除役官兵服務機構為遺產管理人；
    遺產管理人為清償債權、交付遺贈物或移交遺產給大陸地區
    繼承人，有變賣遺產之必要者，應聲請法院許可後辦理，退
    除役官兵死亡無人繼承遺產管理辦法第4條、第8條之1第1項
    亦有明文規定。
二、聲請意旨略以：聲請人為被繼承人甲○○之遺產管理人，前
    聲請本院以98年度家催字第38號民事裁定准予公示催告，該
    被繼承人大陸地區以外之繼承人、債權人及受遺贈人，於公
    示催告最後登載新聞紙之日起1年2月內，承認繼承、報明債
    權及願受遺贈與否之聲明，聲請人已將公告內容登報，上開
    公告期限已經屆滿。被繼承人甲○○在台為單身亡故榮民，
    已於70年亡故，且在台灣並無繼承人，其所遺留之財產依法
    應捐贈財團法人榮民榮眷基金會，為交付被繼承人甲○○依
    法捐贈榮民榮眷基金會之不動產，及接受榮民榮眷基金會96
    年9月12日（96）榮基字第0423號書函之委託標售，爰依臺
    灣地區與大陸地區人民關係條例第68條規定，聲請准予變賣
    被繼承人甲○○所遺上開不動產，俾將標售之價款依規定交
    付遺贈等語。
三、經查，聲請人主張之前揭事實，業據提出除戶戶籍謄本、本
    院98年度家催字第38號民事裁定、確定證明、土地登記謄本
    、財團法人榮民榮眷基金會96年9月12日（96）榮基字第
    0423號書函、遺產收支查詢作業明細表各1份等影本等件為
    證，經核閱無誤，應堪信為真實。從而，聲請人依前揭規定
    ，聲請准予變賣被繼承人甲○○所遺上開不動產，為有理由
    ，應予准許。
四、爰依非訟事件法第21條第1項前段、第157條之規定，裁定如
    主文。
中    華    民    國    99    年    10   月    29    日
                      家事法庭法  官  洪嘉蘭
以上正本係照原本作成。
如對本裁定抗告，須於裁定送達後10日之不變期間內，向本院提
出抗告狀，並繳納抗告費新臺幣1,000元。
中    華    民    國    98    年    10   月    29    日
                              書記官  許家瑜

司法院資訊處製作；財團法人民間司法改革基金會備份。
